臺灣臺南地方法院刑事判決
110年度易緝字第17號
公  訴  人  臺灣臺南地方法院檢察署檢察官
被      告  蔡朝暉  (民國00年00月00日生)



選任辯護人  王燕玲律師
上列被告因恐嚇案件，經檢察官提起公訴（97年度營偵字第675
號），本院判決如下：
    主  文
本件免訴。
    理  由
一、公訴意旨略以：被告蔡朝暉與張煌城係夫妻關係，蔡朝暉於
    民國96年12月13日上午9時許，在臺南縣○○鄉○○路00號之5張
    煌城住處，因細故與張煌城發生口角，雙方並發生拉扯，蔡
    朝暉遂基於恐嚇危害他人安全之犯意，進入廚房高舉菜刀，
    並對張煌城恫稱：「我有弟弟在大陸作公安，要讓你在大陸
    無法生存」等加害生命、身體之話語，使張煌城心生恐懼，
    致生危害於安全，因認被告涉犯刑法第305條之恐嚇危害安
    全罪嫌等語。
二、按案件時效已完成者，應諭知免訴之判決；免訴之判決，得
    不經言詞辯論為之，刑事訴訟法第302條第2款、第307條分
    別定有明文。本件被告蔡朝暉行為後，刑法第305條於108年
    12月25日修正公布，並自同年月27日起生效施行。查修正前
    刑法第305條規定：「以加害生命、身體、自由、名譽、財
    產之事，恐嚇他人致生危害於安全者，處2年以下有期徒刑
    、拘役或（銀元）300元以下罰金」；刑法施行法第1條之1
    第1項、第2項前段並規定：「中華民國94年1月7日刑法修正
    施行後，刑法分則編所定罰金之貨幣單位為新臺幣。94年1
    月7日刑法修正時，刑法分則編未修正之條文定有罰金者，
    自94年1月7日刑法修正施行後，就其所定數額提高為30倍」
    ，是刑法第305條於修正前所定罰金數額應提高為30倍，即
    罰金之上限為新臺幣（下同）9,000元。修正後刑法第305條
    規定：「以加害生命、身體、自由、名譽、財產之事，恐嚇
    他人致生危害於安全者，處2年以下有期徒刑、拘役或9,000
    元以下罰金」，堪認本次修正僅將罰金數額調整換算後予以
    明定，對被告並無有利或不利之情形，非屬刑法第2條所指
    之法律有變更者，自毋庸依該規定為新舊法之比較，而應逕
    行適用「裁判時法」即修正後刑法第305條之規定。
三、次按追訴權之時效，因起訴而停止進行。依法應停止偵查或
    因犯罪行為人逃匿而通緝者，亦同。前項時效之停止進行，
    有下列情形之一者，其停止原因視為消滅：一、諭知公訴不
    受理判決確定，或因程序上理由終結自訴確定者。二、審判
    程序依法律之規定或因被告逃匿而通緝，不能開始或繼續，
    而其期間已達第80條第1項各款所定期間4分之1者。三、依
    第一項後段規定停止偵查或通緝，而其期間已達第80條第1
    項各款所定期間4分之1者。前二項之時效，自停止原因消滅
    之日起，與停止前已經過之期間，一併計算，刑法第83條定
    有明文。再刑法第80條第1項規定雖於108年5月29日修正公
    布，於該條項第1款增加但書「但發生死亡結果者，不在此
    限」，並自同年月31日施行，惟本案依被告所涉上開罪名適
    用之同條項第3款規定並未修正，就追訴權時效部分亦毋庸
    依該規定為新舊法之比較。
四、本件公訴意旨認被告蔡朝暉於96年12月13日涉犯刑法第305
    條恐嚇危害安全罪，其法定刑為2年以下有期徒刑、拘役或9
    ,000元以下罰金，依刑法第80條第1項第3款之規定，其追訴
    權時效為10年。本件被告蔡朝暉被訴涉犯刑法第305條之恐
    嚇危害安全罪嫌，經臺灣臺南地方檢察署（下稱臺南地檢署
    ）檢察官於97年4月4日因臺南縣政府（現已因縣市合併改制
    為臺南市政府）警察局白河分局移送而開始偵查，並於98年
    1月10日提起公訴，於98年2月23日繫屬於本院。嗣因被告蔡
    朝暉於本院審理時逃匿，經本院於99年3月16日對被告發布
    通緝，致審判之程序不能繼續，有臺南地檢署98年2月23日
    南檢瑞崇97營偵675字第9905號函暨起訴書、本院99年南院
    龍刑秋緝字第090號通緝書在卷可按（本院98年度易字第275
    號卷第1至第2頁反面；第163頁），依刑法第83條第1項至第
    3項規定，並參照司法院29年院字第1963號解釋，本件追訴
    權之時效期間，應加計因通緝而停止追訴權時效進行，持續
    所達上開追訴權時效期間之4分之1期間即2年6月，共計12年
    6月，自其犯罪行為成立之日或行為終了日即96年12月13日
    開始起算。又本案自臺南地檢署檢察官於98年2月23日提起
    公訴繫屬於本院，迄至本院於99年3月16日發布通緝為止，
    依最高法院82年第10次刑事庭會議決議及司法院大法官釋字
    第138號解釋意旨，此時追訴權時效既無不行使之情形，並
    無時效進行問題，自應加計此部分期間（計1年0月23日），
    是本件之追訴權時效業已於110年7月6日完成。惟被告迄今
    仍未緝獲歸案，其追訴權已因時效完成而消滅，揆諸前揭說
    明，本件爰不經言詞辯論，逕為免訴判決之諭知。
據上論斷，應依刑事訴訟法第302條第2款、第307條，判決如主
文。
中　　華　　民　　國　　110 　年　　7 　　月　　13　　日
　　　　　　　　　刑事第十六庭  法　官　蔡直青
以上正本證明與原本無異。
如不服本判決，應於收受本判決後20日內向本院提出上訴書狀，
並應敘述具體理由。其未敘述上訴理由者，應於上訴期間屆滿後
20日內向本院補提理由書（均須按他造當事人之人數附繕本）「
切勿逕送上級法院」。
                                書記官  鄭瓊琳
中　　華　　民　　國　　110 　年　　7 　　月　　13　　日